臺灣臺北地方法院刑事判決
110年度審原訴字第75號
公  訴  人  臺灣臺北地方檢察署檢察官
被      告  程世華


指定辯護人  本院公設辯護人沈芳萍
上列被告因傷害案件，經檢察官提起公訴（110年度偵字第10955
號），本院判決如下：
    主  文
本件公訴不受理。
    理  由
一、公訴意旨如附件起訴書所載。
二、按告訴乃論之罪，告訴人於第一審辯論終結前，得撤回其告
    訴，又告訴經撤回者，應諭知不受理之判決，刑事訴訟法第
    238條第1項、第303條第3款分別定有明文。再不受理之判決
    ，得不經言詞辯論為之，亦為同法第307條所明定。
三、查本件告訴人林景羚告訴被告程世華傷害案件，公訴人認被
    告所涉犯之刑法第277條第1項之罪，依同法第287條前段之
    規定，須告訴乃論。茲告訴人已於民國110年11月24日具狀
    撤回告訴，此有告訴人所出具之刑事撤回告訴狀1紙附卷可
    佐（見本院卷第49頁），依照上開說明，本件被告所涉傷害
    罪嫌，爰不經言詞辯論，逕為諭知不受理之判決。
據上論斷，應依刑事訴訟法第303條第3款、第307條，判決如主
文。
本案經檢察官趙維琦提起公訴。
中　　華　　民　　國　　110 　年　　11　　月　　30　　日
　　　　　　　 刑事第二十二庭   審判長法　官  莊書雯
　　　　　　　　　                    法  官  葉詩佳
　　　　　　　　　                    法  官　余欣璇
上正本證明與原本無異。 
如不服本判決應於收受送達後20日內向本院提出上訴書狀，並應
敘述具體理由；其未敘述上訴理由者，應於上訴期間屆滿後20日
內向本院補提理由書（均須按他造當事人之人數附繕本）「切勿
逕送上級法院」。告訴人或被害人如對於本判決不服者，應具備
理由請求檢察官上訴，其上訴期間之計算係以檢察官收受判決正
本之日期為準。因疫情而遲誤不變期間，得向法院聲請回復原狀
。
                                      書記官  朱俶伶
中　　華　　民　　國　　110 　年　　11　　月　　30　　日
附件
臺灣臺北地方檢察署檢察官起訴書
                                    110年度偵字第10955號
　　被　　　告　程世華　男　42歲（民國00年00月00日生）
　　　　　　　　　　　　住臺北市○○區○○○路0段000巷0                         ○0號
　　　　　　　　　　　　國民身分證統一編號：Z000000000號
上列被告因傷害案件，業經偵查終結，認應提起公訴，茲將犯罪
事實及證據並所犯法條分敘如下：
　　　　犯罪事實
一、程世華為Uber司機，其於民國110年2月23日晚間9時33分許
    ，在臺北市○○區○○○路000號，搭載乘客林景羚，因細故與林
    景羚在車內起爭執，嗣抵達臺北市○○區○○街000巷0號，林景
    羚下車後，程世華竟基於傷害人身體之犯意，於同日晚間9
    時45分許，在上開通安街OOO巷2號，出拳毆打林景羚之頭部
    及臉部，致林景羚受有頭部挫傷等傷害。嗣經林景羚報警處
    理後，始悉上情。
二、案經林景羚訴請臺北市政府警察局大安分局報告偵辦。
　　　　證據並所犯法條
一、證據清單及待證事實：
編號 證據名稱 待證事實 1 被告程世華於警詢及偵查中之供述 被告坦承於犯罪事實欄所載之時、地與告訴人起爭執後，有推擠告訴人之事實。 2 證人即告訴人林景羚於警詢及偵查中之證述 全部犯罪事實。 3 監視器錄影畫面截圖3張 被告有追著告訴人之舉動之事實。 4 國泰綜合醫院診斷證明書1份 告訴人受有犯罪事實欄所載傷勢之事實。 
二、核被告所為，係犯刑法第277條第1項之傷害罪嫌。
三、依刑事訴訟法第251條第1項提起公訴。
　　此　致
臺灣臺北地方法院
中　　華　　民　　國　 110　　年　　9 　　月　　29　　日
                              檢　察　官   趙  維  琦 
本件正本證明與原本無異　　　　　　　　　　　　　　　　　
中　　華　　民　　國 　110　　年　  10   月　   12    日
　　　　　　　　　　  　　    書　記　官   張  家  瑩
附錄本案所犯法條全文
中華民國刑法第277條
傷害人之身體或健康者，處 5 年以下有期徒刑、拘役或 50 萬
元以下罰金。
犯前項之罪，因而致人於死者，處無期徒刑或 7 年以上有期徒
刑；致重傷者，處 3 年以上 10 年以下有期徒刑。